JUAN ANTONIO GÓMEZ MORALES

DATOS PERSONALES:

Dirección: Ramón Novarro Lt.3 Mz.215 #17 Col. Jorge Negrete C.P. 07280 G.A.M. CDMX

Fecha de nacimiento: 22-Junio-1997

E-mail: gomezjuanantonio663@gmail.com

Celular: 5587298288

CONOCIMIENTOS:

Cuento con amplia experiencia en ventas end to end, aprovechando mi facilidad de palabra y mi habilidad para relacionarme con las personas. Tengo amplio conocimiento en seguimiento y servicio al cliente obteniendo cursos y crecimiento en el área siendo responsable de mis indicadores.

EDUCACIÓN:

Escuela de Computación y Comercio del Valle de México ECCOVAM

EXPERIENCIA LABORAL:

PERFILES Y TRANSPORTADORES BOSCH DEL ESTADO DE MÉXICO

(Coordinador de ventas)

(Junio 2022- A la fecha)

- Coordinación administrativa y venta de autorrepuestos a nivel nacional, end to end.
- Prospección de clientes, seguimiento y buen servicio.
- Elaboración de cotizaciones, facturación y seguimiento del cierre de compra.
- Representante empresarial en eventos.
- Indicadores, reportes y métricas de ventas mensuales y anuales.
- Encargado de sucursal y representante de la misma.
- Responsable de control de inventarios.
- Coordinación y seguimiento de entregas

PERFILES Y TRANSPORTADORES BOSCH DEL ESTADO DE MÉXICO

(Asesor de ventas)

(Enero 2022-Junio 2022

- Prospección de clientes, seguimiento y buen servicio.
- Elaboración de cotizaciones, facturación y seguimiento del cierre de compra.
- Gestión de cobranza y aplicación de pagos.
- Levantamiento de proyectos en campo.

DISTRIBUIDORA DE AUTOPARTES PESCADOR (DAPESA)

(asesor comercial de campo)

(Noviembre 2021- Enero 2022)

- Asesoramiento y Venta de autorrepuestos en campo end to end.
- Prospección de clientes, seguimiento y buen servicio.
- Elaboración de cotizaciones y pedidos
- Gestión de cobranza y aplicación de pagos
- Recolección de garantías y devoluciones

GRUPO ENEJH (Cahsa-hypower)

(Abril 2019 - Noviembre 2021) EJECUTIVO DE VENTAS

- Asesoramiento y Venta de autorrepuestos a nivel nacional, end to end.
- Prospección de clientes, seguimiento y buen servicio.
- Elaboración de cotizaciones, facturación y seguimiento del cierre de compra
- Representante empresarial en eventos de piso.
- Indicadores, reportes y métricas de ventas mensuales y anuales.

GRUPO BASH MITSUBISHI TLALNEPANTLA

(Enero 2018 – Marzo 2018) ASISTENTE GERENCIAL Y ASESOR COMERCIAL.

- Prospección, seguimiento y venta de unidades nuevas y seminuevas.
- Facturación
- Responsable de control de inventarios.
- Coordinación, seguimiento y responsable de entregas.
- Responsable de la gestión de placas.

VEHÍCULOS DE TLALNEPANTLA

(Mayo 2016 - Diciembre 2017) EJECUTIVO DE VENTAS

- Ejecutar la valoración de vehículos seminuevos.
- Responsable y ejecución de procesos crediticios.
- Servicio y seguimiento al cliente.

CONTROL DE RADIADORES Y AIRE ACONDICIONADO

(Mayo 2014 - Febrero 2015) COBRANZA

- Revisión y actualización de cartera de clientes
- Seguimiento a clientes
- Gestión de cobranza y aplicación de pagos.